臺灣高雄地方法院刑事判決　　　　　　　 94年度訴字第317號
　　公　訴　人　臺灣高雄地方法院檢察署檢察官
　　被　　　告　乙○○　男　3.
右列被告因違反毒品危害防制條例案件，經檢察官提起公訴（93
年度毒偵字第5806號），嗣因被告就被訴之犯罪事實為有罪之陳
述，經本院告知簡式審判程序意旨，並聽取公訴人及被告之意見
後，合議裁定由受命法官獨任進行簡式審判程序審理，本院判決
如左：
    主  文
乙○○施用第一級毒品，累犯，處有期徒刑捌月，扣案之第一級
毒品海洛因壹包（驗後淨重零點零陸公克，包裝重零點貳肆公克
）沒收銷燬之。
    事  實
一、乙○○前於民國八十六年間，因肅清煙毒條例案件，經本院
    裁定送勒戒處所觀察勒戒後，認有繼續施用毒品傾向，再經
    裁定送強制戒治，於八十九年五月二十四日強制戒治執行完
    畢，並經臺灣高等法院高雄分院於八十九年六月二十八日，
    以八十七年度上訴字第八六三號判決免刑確定，復於九十年
    間因施用毒品案件，經送強制戒治，並經本院於九十一年四
    月三十日，以九十一年度訴字第六八八號判處應執行有期徒
    刑十月確定，至九十三年六月四日假釋期滿執行完畢。
二、詎乙○○於前受強制戒治執行完畢釋放後五年以內，猶不知
    悔改，明知海洛因業經公告為毒品危害防制條例第二條第二
    項所列管之第一級毒品，不得非法持有、施用，竟仍基於施
    用第一級毒品海洛因之犯意，於九十三年九月二十九日十七
    時二十分許起回溯二十四小時內之某時，在朋友住處，以將
    海洛因摻入香菸後吸食之方式，施用第一級毒品海洛因一次
    ，嗣於同年月二十九日十五時五十分許，為警在高雄縣鳳山
    市○○路一七五巷三三號前查獲，經其同意採集尿液送驗，
    並當場扣得其所有第一級毒品海洛因一包（驗後淨重零點零
    六公克，包裝重零點二四公克）。
三、案經高雄市政府警察局前鎮分局報請臺灣高雄地方法院檢察
    署檢察官偵查起訴。
    理  由
一、按本件被告乙○○所犯係死刑、無期徒刑、最輕本刑為三年
    以上有期徒刑以外之罪，其於準備程序就前揭被訴事實為有
    罪之陳述，經受命法官告知簡式審判程序之旨，並聽取其與
    公訴人之意見後，本院認無不得或不宜改依簡式審判程序進
    行之處，爰依刑事訴訟法第二百七十三條之一第一項、第二
    百八十四條之一，裁定本件由受命法官獨任進行簡式審判程
    序，合先敘明。
二、右揭施用第一級毒品海洛因之犯罪事實，業據被告乙○○於
    本院審理時供認不諱，且被告於九十三年九月二十九日所採
    集之尿液，經送檢驗結果，呈毒品嗎啡陽性反應，此有高雄
    市立凱旋醫院九十三年十月十八日濫用藥物尿液檢驗報告一
    紙在卷可按。又扣案之白色粉末一包，經送法務部調查局檢
    驗，含有海洛因成分，有該局調科壹字第二二００一八九一
    七號鑑定通知書一紙附卷可證。綜上，足認被告自白與證據
    相符，其確有施用第一級毒品海洛因之犯行，洵堪認定。
三、按海洛因為毒品危害防制條例第二條第二項所稱之第一級毒
    品。次按犯毒品危害防制條例第十條第一項施用第一級毒品
    之罪者，檢察官應先將被告送勒戒處所觀察、勒戒，經觀察
    、勒戒後，認有繼續施用毒品傾向者，應由檢察官聲請法院
    裁定令入戒治處所施以強制戒治，強制戒治期滿或交付保護
    管束期滿，應由檢察官為不起訴之處分。觀察勒戒或強制戒
    治執行完畢釋放後，五年內再犯第十條之罪，檢察官應依一
    般刑事訴訟程序予以起訴論罪科刑。此觀諸毒品危害防制條
    例第二十條第一項、第二項、第二十三條規定自明。被告前
    既曾因施用毒品案件，經本院裁定送勒戒處所觀察勒戒後，
    認有繼續施用毒品傾向，再經裁定送強制戒治，於八十九年
    五月二十四日強制戒治執行完畢，其於強制戒治執行完畢釋
    放後五年內再犯本件施用毒品案件，依前述規定應予論罪科
    刑。是核被告所為，係犯毒品危害防制條例第十條第一項之
    施用第一級毒品罪。被告施用第一級毒品前，持有第一級毒
    品之行為，為施用第一級毒品前之低度行為，應為施用第一
    級毒品之高度行為所吸收，不另論罪。又被告曾因施用毒品
    案件，經本院於九十一年四月三十日，以九十一年度訴字第
    六八八號判處應執行有期徒刑十月確定，至九十三年六月四
    日假釋期滿執行完畢執行完畢，有臺灣高雄地方法院檢察署
    刑案資料查註紀錄表及臺灣高等法院被告全國前案紀錄表可
    按，其於有期徒刑執行完畢後，五年以內再犯有期徒刑以上
    之罪，為累犯，應依刑法第四十七條規定加重其刑。爰審酌
    被告於前經觀察、勒戒及強制戒治執行完畢釋放後，仍未能
    徹底戒絕毒品，五年內再犯本件施用毒品罪，顯見其自制力
    不足，無法擺脫毒品，未能體悟施用毒品對自己、家人造成
    之傷害及社會之負擔，惟念所犯施用毒品罪乃屬戕害自身身
    心健康行為，尚未對他人造成實害，反社會性之程度應屬較
    低，且其犯後已坦認犯行，以及其犯罪動機、目的、手段、
    智識程度為高中畢業等一切情狀，量處如主文所示之刑，以
    資懲儆。
四、至扣案之白粉一包（驗後淨重零點零六公克，包裝重零點二
    四公克），經送驗結果確為第一級毒品海洛因，已如前述，
    而包裝袋復無法與毒品海洛因剝離，自均應依同條例第十八
    條第一項前段之規定，諭知沒收銷燬之；至於鑑識耗損之海
    洛因，既已滅失，爰不再行諭知沒收銷燬，併此敘明。
據上論斷，應依刑事訴訟法第二百七十三條之一第一項、第二百
八十四條之一、第二百九十九條第一項前段，毒品危害防制條例
第十條第一項、第十八條第一項前段，刑法第十一條、第四十七
條，判決如主文。
本案經檢察官甲○○到庭執行職務。
中　　華　　民　　國　　94　　年　　3　　月　　25　　 日
                    臺灣高雄地方法院刑事第八庭
                        法  官　　林意芳
以上正本證明與原本無異。
如不服本判決，應於收受送達後10日內向本院提出上訴書狀。
　　　　　　　　　　　　書記官    曾秀鳳
中　　華　　民　　國　　94　　年　　3　　月　　25　　 日
附錄本判決論罪科刑法條：
毒品危害防制條例第十條施用第一級毒品者，處六月以上五年以
下有期徒刑。施用第二級毒品者，處三年以下有期徒刑。
